---
title: "Creating a Knowledge Repo for a Small Research Institute"
author:
- '[Michael Rustler](https://www.kompetenz-wasser.de/en/ueber-uns/team/?search-employee-grid=Michael%20Rustler)\u00B9'
- '[Hauke Sonnenberg](https://www.kompetenz-wasser.de/en/ueber-uns/team/?search-employee-grid=Hauke%20Sonnenberg)\u00B9'
- '[Christoph Sprenger](https://www.kompetenz-wasser.de/en/ueber-uns/team/?search-employee-grid=Christoph%20Sprenger)\u00B9'
- '*\u00B9[Kompetenzzentrum Wasser Berlin gGmbH (KWB)](https://kompetenz-wasser.de)*'
date: "February 28, 2019"
output:
  pdf_document:
    fig_caption: yes
    keep_tex: yes
    latex_engine: pdflatex
    template: default-1.17.0.2.tex
  word_document: default
  html_document: default
---

```{r setup, include=FALSE}
knitr::opts_chunk$set(echo = TRUE)
```

***keywords:*** *knowledge-repo*, *research-data-management*, *[r](https:/https://www.r-project.org/)*, *[rstudio](https://www.rstudio.com/products/rstudio/)*, *[blogdown](https://bookdown.org/yihui/blogdown/)*, *[hugo](https://gohugo.io/)*, *[hugo-academic](https://sourcethemes.com/academic/)*

```{r, warning=FALSE, echo=FALSE, message=FALSE}
if(!"RefManageR" %in% installed.packages()[,"Package"]) {
install.packages("RefManageR", repos = "https://cran.rstudio.com")
}

bib <- RefManageR::ReadBib("references.bib",.Encoding = "UTF-8")

```


In small research institutes knowledge is exchanged in an informal way. Staff fluctuation leads to a loss of knowledge as processes and decisions are documented insufficiently. A company-wide knowledge repository helps formalising the documentation process. We tested a workflow for creating a knowledge repo within our [BMBF](https://bmbf.de) funded project [FAKIN](https://www.kompetenz-wasser.de/en/project/fakin-research-data-management/). Information from different sources (e.g. [GitHub](https://github.com/kwb-r), [Zenodo](https://zenodo.org/communities/kwb), Endnote) are collected, links between different objects (e. g. topics, projects, people, tools and expertise) are generated and stored at one place. The structure is simple and allows adding content in the form of text file templates. Everything is based on open-source tools and services such as R(Studio), [Hugo](https://gohugo.io) and [GitHub](https://github.com)/[GitLab](https://gitlab.com).


<!-- In small research institutes knowledge is usually exchanged in an informal way. -->
<!-- Thus, processes and decisions are often documented insufficiently. As a consequence,  -->
<!-- staff fluctuation leads to a serious loss of knowledge. To be more resilient against  -->
<!-- this risk, the knowledge needs to be written down and should be available to -->
<!-- everyone. A company-wide knowledge repository helps to formalise the documentation  -->
<!-- process. We tested a workflow for creating a knowledge repo within our BMBF  -->
<!-- funded project FAKIN. Information from different sources (e.g. GitHub, Zenodo,  -->
<!-- Endnote) are collected, links between different objects (e.g topics, projects,  -->
<!-- people, tools and expertise) are generated and stored at one place. The structure  -->
<!-- is simple and allows to add content in the form of text file templates. Everything  -->
<!-- is based on open-source tools and services such as  R(Studio), Hugo and GitHub/GitLab. -->


<!-- # Das Wissensrepositorium (Knowledge Repo) -->

<!-- Die oben genannten Veröffentlichungen von teilweise vorher nur intern genutztem Programmcode auf GitHub stellt einen vorbereitenden Schritt zur Erstellung eines unternehmensweiten „Knowledge Repos“ dar. Von der ursprünglichen Idee hierfür das von AirBnB als open-source veröffentlichte Knowledge Repo `r RefManageR::Citep(bib, c("airbnb", "bion2018"))` zu nutzen, wurde verworfen, da dessen Fokus auf dem Austausch von Programmierern beschränkt ist. -->
<!-- Daher wird nun eine Eigenentwicklung präferiert, die zumindest als Proof-of-Concept im Rahmen von [FAKIN](https://kwb-r.gitlab.io/fakin/) umgesetzt werden soll. Die Idee ist die von uns am KWB eingesetzte open-source Programmiersprache R `r RefManageR::Citep(bib, c("r_project"))` in Kombination mit weiteren open-source Tools wie dem R Paket blogdown `r RefManageR::Citep(bib, c("blogdown_pkg", "blogdown_book"))`, dem Webseitengenerator Hugo `r RefManageR::Citep(bib, c("hugo_code", "hugo_doc"))` und dem Academic Theme `r RefManageR::Citep(bib, c("hugo"))` zu kombinieren. Diese Verknüpfungen ermöglichen es,  -->
<!-- das Wissen aus mehreren Quellen wie z.B.:   -->

<!-- - DataCamp (siehe R Paket [datacamp](https://kwb-r.gitlab.io/datacamp)) -->

<!-- - GitHub (siehe R Paket [pkgmeta](https://kwb-r.github.io/pkgmeta)) -->

<!-- - Zenodo (function [zen_collections()](https://kwb-r.github.io/kwb.pkgstatus/reference/zen_collections.html)in R Paket [kwb.pkgstatus](https://kwb-r.github.io/kwb.pkgstatus)) -->

<!-- - ORCID (siehe R Paket [kwb.orcid](https://kwb-r.github.io/kwb.orcid)) -->

<!-- - Endnote Publikations-Datenbank (siehe R Paket [kwb.endnote](https://kwb-r.github.io/kwb.endnote)) -->

<!-- zusammenzutragen und aktuell darzustellen. Das Einspeisen von weiteren ergänzenden  -->
<!-- Daten in das Knowledge Repository erfolgt über einfach konfigurierbare Textdateien  -->
<!-- (siehe z.B. [hier](https://github.com/KWB-R/kwb.pubs/blob/master/inst/config/authors.txt)).  -->

<!-- Diese Informationen lassen sich automatisiert mit Hilfe des R Paketes [kwb.pubs](https://github.com/KWB-R/kwb.pubs) in das Knowledge Repo einspeisen.  -->
<!-- Das Knowledge Repo wird auf einem kollaborativen Code Repositorium (GitHub/GitHub) -->
<!-- veröffentlicht. Dies ermöglicht zum einen eine automatischen Versionierung  -->
<!-- (durch Nutzung von [Git](https://git-scm.com/) als Versionsverwaltungssoftware)  -->
<!-- auch einen hohen Automatisierungsgrad. Denn durch kluge Kombination mit einem  -->
<!-- kontuinuierlichen Integrationssystem `r RefManageR::Citep(bib, c("ci_travis", "ci_gitlab"))`  -->
<!-- und der Nutzung von GitHub/GitLab Pages `r RefManageR::Citep(bib, c("github_pages", "gitlab_pages"))`  -->
<!-- zum Webhosting ist es möglich, dass Änderungen in Textdateien (z.B. Projektbeschreibungen), -->
<!-- wenn diese eingecheckt wurden dazu führen, dass im Hintergrund die Knowledge Repo -->
<!-- Website automatisch neu gebaut wird. Nach nur wenigen Minuten stehen die neuen  -->
<!-- Informationen dann auf der aktualisierten Knowledge Repo Website bereit.  -->


<!-- Eine beispielhafte Umsetzung des Knowledge Repos erfolgt im Rahmen des FAKIN Projektes  -->
<!-- bis Anfang März 2019 und ist hier einsehbar: https://kwb-r.gitlab.io/fakin -->

\newpage

# References

```{r, results='asis', echo = FALSE}
# myopts <- RefManageR::BibOptions(bib.style = "alphabetic", #"authoryear",
#                     # style="latex",
#                      first.inits=FALSE,
#                      max.names = 20,
#                      check.entries = FALSE)


RefManageR::NoCite(bib) #,.opts = myopts)
RefManageR::PrintBibliography(bib, .opts = list( bib.style = "JSS", style = "citation"))
```


```{r, warning=FALSE, echo=FALSE, message=FALSE}

if(!"zip" %in% installed.packages()[,"Package"]) {
install.packages("zip", repos = "https://cran.rstudio.com")
}

files <- c("knowledge-repo.Rmd", 
           "default-1.17.0.2.tex", 
           "references.bib",
           "README.txt")

zip <- zip::zipr(zipfile = "source_code_pdf.zip", 
                files = files,
                compression_level = 9.9)
```


## Source code

The source code for generating this abstract is available [here](https://kwb-r.gitlab.io/fakin/talk/2019-06-04_derse19/abstract/source_code_pdf.zip), **Current version**: February 28, 2019 ; **Corresponding author**: michael.rustler@kompetenz-wasser.de"
